【裁判字號】    97,基勞小,10
【裁判日期】    980413
【裁判案由】    給付工資等
【裁判全文】
臺灣基隆地方法院小額民事判決        97年度基勞小字第10號
原      告  甲○○
                    （
被      告  大榕樹通運企業有限公司
法定代理人  乙○○
上列當事人間請求給付工資等事件，本院於中華民國98年３月30
日辯論終結，茲判決如下：
    主  文
被告應給付原告新臺幣貳萬捌仟參佰參拾壹元及自民國九十七年
十一月二十六日起至清償日止按年息百分之五計算之利息。
原告其餘之訴駁回。
訴訟費用新臺幣壹仟元，由兩造各負擔二分之一。
本判決命被告給付部分，得為假執行。
    事實及理由要領
一、本件原告起訴時，原以訴外人「黎騰湧」為被告，訴請黎騰
    湧應給付渠新臺幣（下同）4,5000元；嗣變更被告為「大榕
    樹通運企業有限公司」（法定代理人為乙○○），並擴張聲
    明為被告應給付渠5,6900元及自民國（下同）97年11月26日
    起至清償日止按年息５％計算之利息；被告經本院通知到場
    無異議而為言詞辯論，依民事訴訟法第0255條第２項之規定
    ，視為被告同意原告為訴之變更；故本件應以「大榕樹通運
    企業有限公司」（下稱大榕樹公司）為被告，其聲明為「被
    告應給付原告5,6900元及自97年11月26日起至清償起至清償
    日止按年息５％計算之利息」，先予敘明。
二、原告主張：渠自民國（下同）97年４月23日起受僱於被告公
    司，擔任貨櫃車司機，雙方約定無底薪，每運送１趟依照運
    費一成九計算工資（約有850.元），１個月結算１次，有做
    才有工資。被告未將97年７月１日至97年８月12日之薪資共
    計61,900元（51趟）給付予渠，扣除交通罰鍰5,000.元，被
    告尚應給付渠56,900元。又被告將其停派，另外找其他人駕
    駛渠所駕駛之車輛，致渠無車可資駕駛，形同變相解雇，而
    渠在被告公司任職４個月，依勞基法規定，被告應按比例給
    付渠資遣費。詎迭向被告催討，被告均置之不理等情，為此
    依約提起本件訴訟，請求判命被告如數給付渠56,900元及自
    97年11月26日起至清償日止按年息５％計算之利息。
三、被告對於：該公司自97年４月23日起僱用原告為貨櫃車司機
    及未給付原告97年７月１日至97年８月12日之薪資等事實，
    並無爭執，惟以：原告於任職期間，(一)駕車至中國時報內
    湖廠時，因過失撞毀廠區內之監視系統設備，致該公司協力
    之上游廠商山隆通運股份有限公司停止該公司對於該區間之
    運送業務，使該公司損失不貲。(二)因操作堆高機不當，壓
    壞公司電池充電器１台，猶強辯係公司惡意將充電器放置在
    堆高機旁，害渠壓壞。(三)於97年７月３日違反道路交通安
    全規則，駕車行經有燈光號誌管制之交岔路口闖紅燈；又於
    97年７月12日於高速公路駕車違規行駛內側車道；原告獲知
    被開單告發，並無無悔過之意，反而捏造事實向主管機關申
    訴，其犯錯而不之悔改，實不可取。因原告違反多項規定，
    該公司始停派其工作，希望其思考反省，詎原告竟向基隆市
    七堵區調解委員會申請調解，將其善意視為惡意。(四)該公
    司考慮若將原告開除，將影響其在外另找工作之困難度，故
    僅將其「停派」，希其警惕，詎原告竟請求資遣費，該公司
    實無法接受。(五)原告若欲離職，應繳清違規罰鍰及賠償電
    池充電器，將一切交代清楚，該公司即願與其結清所剩薪資
    。又經該公司計算結果，該公司僅須給付原告21,552元等語
    ，資為抗辯。
四、查兩造對於：原告自97年４月23日起受僱於被告，擔任貨櫃
    車司機，雙方約定無底薪，每運送１趟依照運費一成九計算
    工資（約有850.元），１個月結算１次，有做才有工資；被
    告未將97年７月１日至97年８月12日之薪資（51趟）給付原
    告等事實，並無爭執，此部分之事實自堪認為真實而為本件
    判斷之基礎。兩造之爭點在於：原告自97年７月１日起至97
    年８月12日止之工資究應為若干元？經查：原告雖主張渠應
    得之工資為61,900元，扣除交通罰鍰5,000.元，被告尚應給
    付渠56,900元；惟並未舉證以實其說；依其提出之單據（紅
    色者），97年７月份之工資為21,552元，97年８月份之工資
    為11,779元，合計33,331元，扣除原告亦同意扣除之交通罰
    鍰5,000.元，被告尚應給付原告之工資應為28,331元。至被
    告雖主張原告駕車過失撞毀中國時報內湖廠區內之監視系統
    設備，致該公司損失不貲，以及原告因操作堆高機不當，壓
    壞公司電池充電器１台云云，惟未主張損害之金額，並舉證
    以實其說，以及是否主張抵銷，自不須予以扣除。又原告雖
    主張：被告無故將其「停派」，形同變相解僱，應依勞基法
    規定給付渠資遣費云云，惟亦未向被告請求（所請求之金額
    未計算在內），本院自亦毋庸予以核算。綜上，被告應給付
    原告之工資應為28,331元。從而原告依約（勞動契約）請求
    被告給付工資，以28,331元及自97年11月26日起至清償日止
    按年息５％計算之利息為限，為有理由，應予准許，逾此數
    額之請求，即屬無據，應不准許。
五、訴訟費用（即裁判費）1,000.元，依民事訴訟法第79條之規
    定，命由兩造依比例負擔，爰一併確定其數額如主文第３項
    所示。
六、本件命被告給付部分，係依小額訴訟程序為被告敗訴之判決
    ，依民事訴訟法第0436條之20規定，應依職權宣告假執行，
    爰依職權宣告之。
七、據上論結，本件原告之訴為一部分有理由，一部分無理由，
    依民事訴訟法第79條、第0436條之19第１項、第0436條之20
    ，判決如主文。
中    華    民    國    98    年    4     月    13    日
                  勞工法庭法      官  林金發
以上正本係照原本作成。
對於本件判決如有不服，應於收受送達後20日內向本院提出上訴
書狀，上訴於本院合議庭，並按他造當事人之人數附具繕本。
當事人之上訴，非以判決違背法令為理由不得為之，上訴狀應記
載上訴理由，表明下列各款事項：
(一)原判決所違背之法令及其具體內容。
(二)依訴訟資料可認為原判決有違背法令之具體事實。
中    華    民    國    98    年    4     月    13    日
                          法院書記官  陳錦進


司法院資訊處製作；財團法人民間司法改革基金會備份。
